臺灣臺中地方法院民事裁定　　　　　　100年度監宣字第144號
聲　請　人　許順景
相　對　人　黃麗珍
上列聲請人聲請監護宣告事件，本院裁定如下：
    主  文
宣告黃麗珍（國民身分證統一編號：Ｚ000000000號）
為受監護宣告之人。
選定許順景為受監護宣告之人之監護人。
指定許耿慆為會同開具財產清冊之人。
聲請費用由受監護宣告之人負擔。
    理  由
一、聲請意旨略以：聲請人許順景（男、民國四十二年八月六日
    生、國民身分證統一編號：Ｚ000000000號）為相
    對人黃麗珍（女、四十五年十二月十三日生、國民身分證統
    一編號：Ｚ000000000號）之配偶。相對人因惡性
    淋巴癌併腦部轉移、下肢靜脈栓塞、疑似敗血症等情形，雖
    延醫診治均不見起色。相對人因前開病狀，致不能為意思表
    示或受意思表示，或不能辨識其意思表示之效果，為此聲請
    對其為監護之宣告。並請選定聲請人為監護人，另請指定相
    對人之長子許耿慆（男、七十六年二月八日生、國民身分證
    統一編號：Ｚ000000000號）為會同開具財產清冊
    之人等語。
二、按對於因精神障礙或其他心智缺陷，致不能為意思表示或受
    意思表示，或不能辨識其意思表示之效果者，法院得因本人
    、配偶、四親等內之親屬、最近一年有同居事實之其他親屬
    、檢察官、主管機關或社會福利機構之聲請，為監護之宣告
    。受監護宣告之人應置監護人。法院為監護之宣告時，應依
    職權就配偶、四親等內之親屬、最近一年有同居事實之其他
    親屬、主管機關、社會福利機構或其他適當之人選定一人或
    數人為監護人，並同時指定會同開具財產清冊之人。法院選
    定監護人時，應依受監護宣告之人之最佳利益，優先考量受
    監護宣告之人之意見，審酌一切情狀，並注意下列事項：(一)
    受監護宣告之人之身心狀態與生活及財產狀況。(二)受監護宣
    告之人與其配偶、子女或其他共同生活之人間之情感狀況。
    (三)監護人之職業、經歷、意見及其與受監護宣告之人之利害
    關係。(四)法人為監護人時，其事業之種類與內容，法人及其
    代表人與受監護宣告之人之利害關係，民法第十四條第一項
    、第一千一百十條、第一千一百十一條第一項、第一千一百
    十一條之一分別定有明文。
三、經查：
  (一)聲請人主張之事實，業據提出戶籍謄本、親屬系統表、診斷
    證明書在卷可憑。本院在中國醫藥大學附設醫院於鑑定人廖
    俊惠醫師前訊問相對人姓名、年籍、住所、與聲請人之關係
    等問題，相對人經叫喚無反應。嗣經鑑定醫師再為進一步之
    診斷，其鑑定結果認：相對人身上有鼻胃管、氣切、尿管、
    呼吸器、肢體有萎縮現象，張力喪失，日常生活須靠他人協
    助。依照病歷所載，相對人三月底住院，腦部斷層有病變，
    初步診斷為淋巴癌。相對人對外界之反應、思考能力、自己
    行為之利害得失之意思能力均無。相對人認知、理解判斷能
    力亦無，亦無具備管理處分自己財產之能力。以目前狀態來
    看，昏迷指數為三分，語言能力為零，能否回復要看治療狀
    況。基於相對人有精神上之障礙（腦病變後遺症），其程度
    重大，已達不能為意思表示或受意思表示，或不能辨識其意
    思表示之效果，可為監護宣告等語，此有本院一百年八月九
    日訊問筆錄在卷可稽。綜上所述，本院審酌上開勘驗結果及
    鑑定醫師所為之鑑定意見，認相對人因精神障礙，致不能為
    意思表示或受意思表示，亦不能辨識其意思表示效果，故聲
    請人聲請對相對人為監護之宣告，為有理由，應予准許。
  (二)本件聲請人為相對人之配偶，相對人之子女許嘉纓、許云
    、許耿慆及相對人之姊妹黃月女亦同意由聲請人擔任相對人
    之監護人，由許耿慆擔任會同開具財產清冊之人，有親屬團
    體會議推定監護人、會同開具財產清冊之人說明書、同意書
    在卷。本院參酌前揭各節，認由聲請人任相對人之監護人，
    及由許耿慆擔任相對人之會同開具財產清冊之人，最能符合
    受監護宣告之人之最佳利益，爰依上揭規定，選定聲請人為
    相對人之監護人，並指定許耿慆為會同開具財產清冊之人。
  (三)末按民法第一千一百十三條準用同法第一千零九十九條、第
    一千一百零九條之規定，監護開始時，監護人對於受監護人
    之財產，應依規定會同法院指定會同開具財產清冊之人，於
    二個月內開具財產清冊，並陳報法院；監護人於執行監護職
    務時，因故意或過失，致生損害於受監護人者，應負賠償之
    責。基上，監護人許順景於本裁定確定後，應會同如主文第
    三項所示之法院指定人許耿慆，於二個月內開具財產清冊，
    並陳報法院，併此敘明。
四、依民事訴訟法第六百零八條第一項，裁定如主文。
中    華    民    國   100    年    8     月    15    日
                  家事法庭    法  官  林純如
以上為正本係照原本作成。
如不服本裁定關於選定監護人及指定會同開具財產清冊之人等部
分，應於送達後十日內向本院提出抗告狀，並繳納抗告費新臺幣
一千元；其餘關於宣告監護之部分，不得抗告。
中    華    民    國   100    年    8     月    15    日
                              書記官  王麗麗